# 关于担保引起的预计负债确认时点及金额事项

提问人：zryhzwg 时间：2019-01-18 03:59:17
同一集团下的两家子公司 A、B 同时为 M公司的 5000 万借款承担连带保证责任。M 公司的借款已逾期，但在资产负债表日银行尚未对A、B公司主张担保权利。A、B 公司实力相当，均有能力单独承担担保责任。需要咨询的问题：
1 、确认预计负债的时点是 M 公司借款逾期日还是银行向担保人主张担保权利日？
2 、如需确认担保损失，基于谨慎性A、B 公司单户均确认 5000 万元的预计负债，合并层面再冲回 5000 万元
3 、资产负债表日，M公司向法院起诉仅对 A公司主张了担保权利，B公司是否还需要确认担保损失。

回答人：chenyiwei
1 、确认预计负债的日期是根据相关情况判断很可能要承担担保代偿责任的日期，不应到银行实际主张权利时才确认，也可能早于借款的原定到期日。
如果在借款到期前，M 公司的财务状况已经明显恶化，逾期可能性很大时，即应确认预计负债。
2 、可以这样理解。
3 、建议咨询律师意见，判断 B 自身被追索的可能性。